---
title: "Laporan Analisis Prediksi"
author: "Raisya Rizki Insani"
date: "3/10/2025"
output: html_document
---

```{r setup, include=FALSE}
knitr::opts_chunk$set(echo = TRUE)
```

## Pendahuluan
Laporan ini berisi analisis prediksi menggunakan model Random Forest untuk memprediksi variabel `classe` berdasarkan data yang diberikan. Tujuan dari proyek ini adalah untuk membangun model prediktif yang akurat dan menjelaskan langkah-langkah yang dilakukan.

## Eksplorasi Data
Pada bagian ini, dilakukan eksplorasi data untuk memahami struktur dan karakteristik dataset.

### Struktur Data
Menampilkan struktur dataset untuk memahami tipe data yang digunakan:
```{r}
str(training_data)
```

### Ringkasan Statistik
Menampilkan statistik dasar dari dataset:
```{r}
summary(training_data)
```

## Pra-pemrosesan Data
Sebelum membangun model, data diproses dengan menghapus kolom yang tidak relevan dan menangani nilai yang hilang.

### Menghapus Kolom yang Tidak Relevan
Kolom seperti ID dan timestamp dihapus karena tidak berkontribusi pada prediksi.
```{r}
# Hapus kolom yang tidak relevan
training_data <- training_data[, -c(1:7)]
testing_data <- testing_data[, -c(1:7)]
```

### Menangani Nilai yang Hilang
Kolom dengan banyak nilai `NA` dihapus dari dataset untuk memastikan kualitas data yang lebih baik.
```{r}
# Hapus kolom dengan banyak nilai NA
training_data <- training_data[, colSums(is.na(training_data)) == 0]
testing_data <- testing_data[, colSums(is.na(testing_data)) == 0]
```

## Pembagian Data
Data latihan dibagi menjadi set pelatihan dan validasi untuk evaluasi model.
```{r}
# Bagi data latihan menjadi set pelatihan dan validasi
set.seed(123)
trainIndex <- createDataPartition(training_data$classe, p = 0.8, list = FALSE)
trainData <- training_data[trainIndex, ]
validationData <- training_data[-trainIndex, ]
```

## Pelatihan Model
Model Random Forest digunakan untuk memprediksi variabel `classe`.

### Pelatihan Model
```{r}
library(randomForest)
# Latih model Random Forest
model <- randomForest(classe ~ ., data = trainData, ntree = 100)
```

### Ringkasan Model
Menampilkan performa awal model:
```{r}
print(model)
```

## Evaluasi Model
Model dievaluasi menggunakan data validasi untuk mengukur akurasi.

### Prediksi pada Data Validasi
```{r}
# Prediksi pada data validasi
predictions <- predict(model, validationData)
```

### Matriks Konfusi
```{r}
library(caret)
# Tampilkan matriks konfusi
confusionMatrix(predictions, validationData$classe)
```

## Prediksi pada Data Pengujian
Model digunakan untuk memprediksi 20 kasus uji yang diberikan.

### Hasil Prediksi
```{r}
# Prediksi pada data pengujian
finalPredictions <- predict(model, testing_data)
print(finalPredictions)
```
Hasil prediksi: B A B A A E D B A A B C B A E E A B B B

## Kesimpulan
Berdasarkan analisis yang dilakukan, model Random Forest menunjukkan performa yang baik dalam memprediksi variabel `classe`. Akurasi model pada data validasi adalah `r confusionMatrix(predictions, validationData$classe)$overall['Accuracy']`.

Meskipun model memiliki akurasi tinggi, ada kemungkinan terjadi overfitting. Untuk meningkatkan generalisasi model, dapat dilakukan tuning hyperparameter atau menggunakan metode validasi silang yang lebih kompleks.

## Referensi
- Dataset: [PML Training Data](https://d396qusza40orc.cloudfront.net/predmachlearn/pml-training.csv)
- Paket R: `randomForest`, `caret`, `rmarkdown`